臺灣士林地方法院交通事件裁定　　　　　　　　　　九十三年度交聲字第二一號
　　原處分機關　交通部公路總局台北區監理所蘆洲監理站
　　異　議　人
　　即受處分人　甲○○
右列異議人即受處分人因違反道路交通管理處罰條例案件，對於交通部公路總局台北
區監理所蘆洲監理站中華民國九十三年二月二十日蘆監二字第駕裁四六—五０四二八
號裁決書所為之處分（原處分案號：八十八北縣警淡違字第０００五０四二八號），
聲明異議，本院裁定如左：
    主  文
原處分撤銷，發回交通部公路總局台北區監理所蘆洲監理站。
    理  由
一、按對於違反道路交通管理處罰條例之行為，逕行舉發者，應按已查明之資料填註
    車牌號碼、車輛種類、車主姓名或地址，並於填製之舉發違反道路交通管理事件
    通知單上方空白處加註逕行舉發之文字後，由舉發機關送達被通知人；又違反道
    路交通管理處罰條例之行為人，未依規定自動繳納罰鍰或未依規定到案聽候裁決
    ，處罰機關應於二個月內依基準表逕行裁決之，違反道路交通管理事件統一裁罰
    標準及處理細則第十一條第一項第三款、第四十四條第一項分別定有明文。可知
    處罰機關係以行為人經合法收受舉發違反道路交通管理事件通知單（以下稱舉發
    通知單）後，無正當理由未依該舉發通知單上所載應到案日期為罰鍰之繳納或到
    案聽候裁決時，始得逕行裁決。換言之，如行為人根本未收受舉發通知單，即難
    認行為人係故意不在應到案日期前到案，而可由處罰機關依前揭道路交通管理事
    件統一裁罰標準及處理細則第四十四條第一項之規定對行為人逕行裁決。
二、原處分意旨略以：異議人即受處分人甲○○於民國八十八年九月三十日九時四十
    九分許，將其ＥＦＬ─九七五號輕型機車，停於設有禁止停車標誌、標線之台北
    縣淡水學府路口處，因認異議人違反道路交通管理處罰條例第五十六條第一項第
    四款之規定，而裁處異議人罰鍰新台幣（下同）一千二百元之處分。
三、聲明異議意旨略以：異議人於八十八年九月三十日至八十八年十二月三十日間，
    並未收到台北縣政府警察局淡水分局舉發違反道路交通管理事件通知單，且時間
    久遠，裁決書也未標明違規地點或附照片，實難信服等語。
四、經查：異議人辯稱未收到舉發通知單等情，經交通部公路總局台北區監理所蘆洲
    監理站向原舉發機關函查本件舉發通知單送達情形，復據函覆：該通知單未退回
    ，向淡水郵局查詢，因已逾六個月查詢期限，無法查知收受情形暨提供採證照片
    ，有台北縣政府警察局淡水分局九十三年三月二十六日函在卷可憑，顯見依卷內
    所示，舉發機關並無證據證明該舉發通知單已合法送達異議人，異議人辯稱未收
    受舉發通知單等語，應可採信。綜上所述，本件異議人並未合法收受舉發通知單
    ，自不能於期限內繳納罰緩或到案聽候裁決，原處分機關以受處分人未依限到案
    ，依道路交通管理處罰條例第五十六條第一項第四款之規定，逕行從重裁處異議
    人罰鍰一千二百元，即有未洽，異議人異議未收受該舉發通知書為有理由，且原
    處分既有前述舉發通知單未合法送達之違誤致裁決程序有瑕疵，應由本院將原處
    分撤銷，發回原處分機關另為適法之處理。
據上論斷，應依道路交通案件處理辦法第二十條前段，裁定如主文。
中      華      民      國    九十三    年      四      月     十五     日
                                    臺灣士林地方法院交通法庭
                                        法  官  王  俊  雄
右正本證明與原本無異。
如不服本裁定應於送達後五日內向本院提出抗告狀。
                                        書記官  許  秋  莉
中      華      民      國    九十三    年      四      月     十六     日
